臺灣高等法院刑事裁定
108年度聲字第4434號
聲  請  人  臺灣高等檢察署檢察官
受  刑  人  李韋達  



上列聲請人因受刑人數罪併罰有二裁判以上，聲請定其應執行之
刑（聲請案號：108年度執聲字第2106號），本院裁定如下：
    主  文
李韋達因犯如附表所示各罪所處之刑，應執行有期徒刑柒年陸月
。
    理  由
一、聲請意旨略以：受刑人李韋達因詐欺等數罪，先後經判決確
    定如附表所示，應依刑法第53條、第51條第5 款規定，定其
    應執行之刑，爰依刑事訴訟法第477條第1項聲請裁定等語。
二、按裁判確定前犯數罪者，併合處罰之。但有下列情形之一者
    ，不在此限：一、得易科罰金之罪與不得易科罰金之罪。二
    、得易科罰金之罪與不得易服社會勞動之罪。三、得易服社
    會勞動之罪與不得易科罰金之罪。四、得易服社會勞動之罪
    與不得易服社會勞動之罪。前項但書情形，受刑人請求檢察
    官聲請定應執行刑者，依第51條規定定之。又數罪併罰有二
    裁判以上者，應依第51條之規定，定其應執行之刑。刑法第
    50條、同法第53條分別定有明文。
三、經查：
  ㈠本件受刑人因詐欺等罪，經臺灣臺北地方法院、臺灣高雄地
    方法院、臺灣高等法院高雄分院及本院判處如附表所示之刑
    ，且均經分別確定在案，俱有各該刑事判決書及本院被告前
    案紀錄表附卷可憑（見本院卷第19至162、207至214頁）。
  ㈡受刑人所犯如附表編號1、4所示之罪所處之刑均得易科罰金
    ，另附表編號2、3、5至7所示之罪所處之刑則均不得易科罰
    金，核屬刑法第50條但書第1項第1款情形，依同條第2 項規
    定，須經受刑人請求檢察官聲請定其應執行刑者，始得全部
    依第51條規定合併定其應執行之刑。茲受刑人業已請求檢察
    官聲請合併定其應執行之刑，此有受刑人簽署之定應執行刑
    聲請書附卷可稽（見本院卷第11頁），故經本院審核，認聲
    請為正當。
  ㈢而按法律上屬於自由裁量之事項，有其外部性界限及內部性
    界限，並非概無拘束。依據法律之具體規定，法院應在其範
    圍選擇為適當之裁判者，為外部性界限；而法院為裁判時，
    應考量法律之目的，及法律秩序之理念所在者，為內部性界
    限。法院為裁判時，二者均不得有所踰越。在數罪併罰，有
    二裁判以上，定其應執行之刑時，固屬於法院自由裁量之事
    項，然仍應受前揭外部性界限及內部性界限之拘束（最高法
    院94年度台非字第233 號判決意旨參照）。⑴附表編號3、5
    所示之罪，業經臺灣高等法院高雄分院以105年度上訴字第7
    60號判決定應執行有期徒刑4年2月；⑵附表編號6至7所示之
    罪，亦經臺灣臺北地方法院以105年度易字第971號判決定應
    執行有期徒刑2 年10月等情，分別有上開刑事判決書及本院
    被告前案紀錄表附卷可按（見本院卷第 99、145、210、213
    頁），爰審酌該內部性及外部性界限，及受刑人所犯上開各
    罪之犯罪類型、態樣侵害法益等情狀，復就其所犯數罪為整
    體之非難性評價後，定其應執行之刑如主文所示。
四、爰依刑事訴訟法第477條第1 項，第50條第2項、第53條、第
    51條第5款，裁定如主文。
中    華    民    國    109   年    1     月    10    日
                  刑事第二十五庭審判長法  官  宋松璟
                                      法  官  文家倩 
                                      法  官  黃翰義
以上正本證明與原本無異。
如不服本裁定，應於收受送達後五日內向本院提出抗告狀。
                                      書記官  賴尚君
中    華    民    國    109   年    1     月    10    日
附表：
編號  1 2 3 罪名  詐欺 詐欺 詐欺 宣告刑  有期徒刑6月 有期徒刑8月 有期徒刑10月 犯罪日期  103年6月17日 104年1月19日 103年12月3日至104年2月19日 偵查（自訴）機關年度案號  臺灣臺北地方檢察署103年度調偵字第1197號 臺灣高雄地方檢察署104年度偵字第17984號 臺灣高雄地方檢察署104年度偵字第15638號 最後事實審 法院 臺灣臺北地方法院 臺灣高等法院高雄分院 臺灣高等法院高雄分院  案號 104年度易字第135號 105年度上易字第344號 105年度上訴字第760號  判決日期 104年5月20日 105年11月3日 106年1月26日 確定判決 法院 同上 同上 同上  案號 同上 同上 同上  確定日期 104年6月16日 同上 同上 

編號  4 5 6 罪名  偽造文書 偽造有價證券 詐欺 宣告刑  有期徒刑4月 有期徒刑3年6月 有期徒刑1年 犯罪日期  103年8月15日 103年10月30日 103年2月19日、103年4月10日、103年4月14日 偵查（自訴）機關年度案號  臺灣高雄地方檢察署104年度偵字第15638號  臺灣臺北地方檢察署105年度調偵字第1956號 最後事實審 法院 臺灣高等法院高雄分院  本院  案號 105年度上訴字第760號  106年度上易字第2113號  判決日期 106年1月26日  107年10月25日 確定判決 法院 最高法院  同上  案號 106年度台上字第3618號  同上  確定日期 106年11月15日  同上 

編號  7   罪名  詐欺   宣告刑  有期徒刑2年   犯罪日期  103年4月16日至103年5月15日   偵查（自訴）機關年度案號  臺灣臺北地方檢察署105年度調偵字第1956號   最後事實審 法院 本院    案號 106年度上易字第2113號    判決日期 107年10月25日   確定判決 法院 同上    案號 同上    確定日期 同上